【裁判字號】    90,上訴,1254
【裁判日期】    900829
【裁判案由】    偽造文書等
【裁判全文】
臺灣高等法院臺中分院刑事判決                民國九十年度上訴字第一二五四號
    上  訴  人
    即  被  告  丁○○
右上訴人因竊盜等案件，不服臺灣苗栗地方法院中華民國九十年五月卅日第一審判決
（民國九十年度訴字第四三號，起訴案號：臺灣苗栗地方法院檢察署民國八十九年度
偵字第三三四一、三五三三、三八二一、四○三三、四三三一、五一四一號），提起
上訴，本院判決如左：
    主    文
原判決關於竊盜及定執行刑部分，圴撤銷。
丁○○共同連續帶兇器竊盜，累犯，處有期徒刑貳年。
鑰匙、剪刀、六角扳手各壹支，均沒收。
    事    實
一、丁○○有曾因侵占及違反麻醉藥品管理條例等前科。於民國（下同）八十八年間
    ，又因犯侵占及過失傷害罪（起訴書誤繕為竊盜罪），分別經臺灣新竹地方法院
    及原審法院判處有期徒刑各三月，經更定應執行之刑為有期徒刑五月，於八十八
    年九月十五日甫執行完畢，仍不知悔改，復與黃建祥基於共同或單獨意圖為自己
    不法之所有之概括犯意，連續共同或單獨為左列之竊盜行為：
  (一)於八十九年九月十一日凌晨三時許，在桃園市○○路六十八巷十九號附近，推由
    黃建祥下手，丁○○把風，持客觀上可供凶器使用之螺絲起子及活動扳手破壞汽
    車之車門後（毀捐部分未據告訴），以鑰匙一支啟動電門，竊取戊○○所有之車
    號ＫＥ─二四七八號自用小客車得手，將該車作為二人代步之用。嗣於同年月十
    三日凌晨四時五十分許，丁○○駕駛該車至苗栗縣頭份鎮○○路九五五號亞立飯
    店地下室二樓停車場內休息時，當場為警查獲，並扣得鑰匙一支。
  (二)於八十九年九月二十四日上午六時許，在桃園市○○路七二○號前，推由黃建祥
    下手，丁○○把風，持客觀上可供凶器使用之剪刀一支破壞車門後（毀捐部分亦
    未經告訴），復持同一剪刀開啟電門，竊取己○○所有之Ｖ三─二三八七號自用
    小客車得手，以該車供二人代步之用，嗣於同年月二十六日下午六時五十分許，
    丁○○駕駛該車附載不知情之詹博政，在苗栗市○○路彩虹檳榔攤旁，為警當場
    查獲，並扣得剪刀一支。
  (三)於八十九年十月六日晚上十一時許，在桃園市○○路○段一一八六號前，推由黃
    建祥下手，丁○○把風，共同竊取庚○○所有之車號ＨＺ─六四二二號自用小客
    車得手後，以該車供二人代步之用。
  (四)於同年十月十一日上午十時三十分許，在桃園縣楊梅鎮附近，推由黃建祥下手，
    丁○○把風，持客觀上可供凶器使用之扳手竊取乙○○所有之車號ＬＶ─四八五
    三號自用小客車車牌二面，並將其改懸掛在上開竊得之贓車上使用，而將原ＨＺ
    ─六四二二號車牌二面隨手棄置。
  (五)於同年月十二日上午十時許，在桃園市○○路附近，改由丁○○下手，黃建祥把
    風，持客觀上可供凶器使用之扳手竊得甲○○所有之車號八Ｇ─九○四一號自用
    小客車車牌二面。嗣於八十九年十月十三日下午五時十分許，在苗栗市新川里姜
    麻坑十三之一號為警查獲，並扣得扳手一支。
  (六)丁○○單獨一人，基於前揭之竊盜概括犯意，於同年十二月八日下午一時許，至
    苗栗市新英里天祥三四一號丙○○住處，踰越門扇、侵入住宅（侵入住宅部分未
    據告訴），竊得電腦、印表機、錄放影機、影音光碟機、音響、撲滿、護貝機、
    碎紙機等物。嗣經警循線查獲，並起出上開贓物，並扣得鑰匙、剪刀、六角扳手
    各一支。
二、案經陳滎義告訴及內政部警政署國道公路警察局第二警察隊、苗栗縣警察局苗栗
    分局、苗栗縣警察局頭份分局報告及苗栗縣警察局移送臺灣苗栗地方法院檢察署
    檢察官偵查起訴。
    理    由
一、訊據上訴人即被告丁○○（下稱被告）對於右開(三)、(四)、(五)、(六)部分之竊盜事實
    ，坦認不諱，雖對於右開(一)、(二)部分竊盜事實，加以否認，惟此(一)、(二)部分竊盜
    行為，於原審亦坦認無異，而被告之於原審及本院之自白，核與被害人戊○○、
    己○○、庚○○、甲○○、乙○○、黃翔等人在警訊中指述之失竊情節相符，
    並與證人詹博政證述內容互核亦屬一致，復有扣案之剪刀、鑰匙、及扳手各一支
    在案可稽，及贓物認領保管單五紙附卷可憑，應堪信為真實。至於被告供述有關
    黃建祥涉案部分，固因黃建祥未到庭無從查證，惟衡諸黃建祥與被告並無夙怨，
    且參諸被告上開自白除就犯案情節之敘述更增詳盡外，對其不利於己之供詞並未
    故予隱諱，就被告自身應負之刑事責任亦未有所增減，是其上開不利於己之供詞
    ，並無瑕疵可指，況在原審審理中證人周正治到庭，就右開(四)ＬＶ–四八五三號
    自用小客車車牌二面之竊取情形，亦證述：「我沒有看到他們拆車牌，但我確實
    有看見黃建祥、丁○○將車牌拿上車」等語，益證被告上開自白應屬實在。又被
    告雖否認扣案之鑰匙為其所有，供稱係ＫＥ–二四七八號自用小客車上原有云云
    ，惟該鑰匙業據被害人戊○○否認為其所有云云，故既非該車主所有，即應為被
    告與黃建祥持用以啟動車輛無疑。按螺絲起子、剪刀、六角扳手等物，均可供凶
    器使用，對人之生命、身體安全均足以構成顯著之危險，被告既在其把風情形下
    ，由黃建祥持扳手等兇器分別行竊，自屬帶凶器竊盜，彼等共同竊盜行為部分
    ，被告雖未親自下手，但既在黃建祥持螺絲起子或扳手或剪刀竊盜之際，在旁把
    風，或被告下手，黃建祥把風，渠二人就加重竊盜犯行有共同之意思聯絡與行為
    分擔，自應就全部之犯行共負刑事責任。綜上，本件事證已臻明確，被告雖否認
    右開(一)、(二)部分之竊盜犯行，無非在於減輕犯罪情節，圖得從寬量刑之詞，不足
    為憑，被告犯行堪以認定。
二、核被告所為，分別犯刑法第三百廿一條第一項第三款之帶兇器竊盜罪（事實欄
    (一)、(二)、(四)、(五)部分），同法第三百廿一條第一項第二款之踰越安全設備竊盜罪
    （事實欄(六)部分）及同法第三百廿條第一項之普通竊盜罪（事實欄(三)部分），其
    先後數個竊盜行為，時間緊接，所犯罪名基本構成要件相同，顯係基於概括之犯
意反覆為之，為連續犯，爰依刑法第五十六條之規定，以犯罪情節較重之事實(一)
    部分之帶凶器竊盜一罪論。被告之前開竊盜行為除事實(六)部分外，餘均係與黃
    建祥所共犯，其與黃建祥二人間，有犯意之聯絡與行為分擔，均為共同正犯。被
    告前因犯侵占及過失傷害罪，經臺灣新竹地方法院及原審法院各判處有期徒刑三
    月，定應執行之刑有期徒刑五月，於八十八年九月十五日甫執行完畢，有臺灣高
    等法院被告全國前案紀錄表、台灣苗栗地方法院檢察署刑案資料查註紀錄表在卷
    可稽，其受有期徒刑執行完畢後，五年以內再犯本件有期徒刑之罪，為累犯，應
    依刑法第四十七條規定加重其刑。
三、原審為科刑之判決，固非無見，惟按竊盜犯贓物犯保安處分條例第三條第一項第
    一款規定，有犯罪習慣，得於刑之執行前，命入勞動場所強制工作，所謂有犯罪
    習慣，應係指有犯竊盜或贓物罪之習慣而言，經查被告雖有過失傷害、侵占、毀
    損、麻醉藥品管理條例等前科，但並無竊盜、贓物之犯罪紀錄，有臺灣高等法院
    被告全國犯罪紀錄表附卷可稽，尚難認被告於短暫之近三個月內（八十九年九月
    十一日至同年十二月八日），有本件之六件竊盜行為，而遽認被告有竊盜犯罪習
慣，原審認被告有侵占、麻醉藥品管理條例等前科，甫執行完畢，即於短期內犯
    連續竊盜等罪，顯有犯罪習慣，依上開條例規定，諭知於刑之執行前，令入勞動
    場所工作，尚有未洽，被告上訴意旨，否認部分犯罪，雖無理由，但原判決既有
    上述可議之處，仍應由本院將原判決此部分及定執行刑部分撤銷改判，審酌被告
    犯罪動機、目的手段，多次竊盜所生危害重，犯罪後態度尚佳等一切情狀，仍量
    處有期徒刑二年，以示懲。扣案之剪刀、六角扳手、鑰匙各一支，為被告所有，
    供犯罪所用之物，併依刑法第三十八條第一項第二款，宣告沒收。
四、臺灣苗栗地方法院檢察署九十年度偵字第一二六一號併辦部分，業經原審認無裁
    判上一罪關係，無從併辦，退回檢察官偵辦，原判決關於行使偽造文書，收受贓
    物，侵占離本人持有物部分，經被告撤回其上訴，已告確定，不予論列，均併予
    敘明。
五、據上論斷，應依刑事訴訟法第三百六十九條第一項前段、第三百六十四條、第二
    百九十九條第一項前段、刑法第廿八條、第五十六條、第三百廿一條第一項第三
    款、第三十八條第一項第二款，判決如主文。
本案經檢察官蔡秀男到庭執行職務。
中      華      民      國      九十       年     八      月   二十九   日
                                臺灣高等法院臺中分院刑事第一庭
                                      審判長法  官  陳  紀  綱
                                            法  官  蕭  錦  鍾
                                            法  官  陳  登  源
右正本證明與原本無異。
不得上訴。
                                            書記官  林  桂  鳳
中      華      民      國      九十       年     八      月   三十一   日
所犯法條，刑法第三百二十一條第一項第三款
犯竊盜罪而有左列情形之一者，處六月以上五年以下有期徒刑：
三  攜帶兇器而犯之者。
                                                                        Ｉ


司法院資訊處製作；財團法人民間司法改革基金會備份。
